【裁判字號】    98,抗,355
【裁判日期】    981030
【裁判案由】    聲請撤銷緩刑
【裁判全文】
臺灣高等法院高雄分院刑事裁定           98年度抗字第355號
抗  告  人
即  受刑人  甲○○
上列抗告人因聲請撤銷緩刑案件，不服臺灣屏東地方法院中華民
國98年8 月31日裁定（98年度撤緩字第81號），提起抗告，本院
裁定如下：
    主  文
抗告駁回。
    理  由
一、抗告意旨略以：抗告人甲○○於台灣屏東地方法院95年度易
    字第56號案件緩刑期間再犯相同之公共危險罪，實屬不該，
    惟抗告人於台灣基隆地方法院98年基交簡字第525 號案件，
    絕非故意再犯，實因心存憢悻，以為路程甚近，卻付慘痛代
    價，抗告人經此教訓，已深感悔悟，而抗告人目前經濟拮据
    ，家中生計又全賴其承擔，不僅照顧年邁老父，更須負擔妻
    、子之生活及教育費用，且抗告人並未作姦犯科，也非罪大
    惡極，已謹記酒後不得駕車，若經撤銷緩刑宣告，而須入獄
    執行，全家生計必定陷入困境，爰請本院准予撤銷原裁定云
    云。
二、按「於中華民國94年1 月7 日刑法修正施行前，受緩刑之宣
    告，94年1 月7 日修正刑法施行後，仍在緩刑期內者，適用
    94年1 月7 日修正施行之刑法第75條、第75條之1 及第76條
    規定。」、「刑法施行前，宣告緩刑或准許假釋者，在刑法
    施行後撤銷時，應依刑法之規定。」刑法施行法第6 條之1
    、第7 條定有明文。是依舊法宣告緩刑，迄新法施行仍在緩
    刑期內者，應逕用新法第75條之1 之規定撤銷緩刑宣告，無
    庸比較新舊法，先予敘明。
三、次按受緩刑之宣告而有緩刑期內因故意犯他罪，而在緩刑期
    內受得易科罰金之有期徒刑、拘役或罰金之宣告確定情形，
    足認原宣告之緩刑難收其預期效果，而有執行刑罰之必要者
    ，得撤銷其宣告，刑法第75條之1 第1 項第2 款定有明文。
    經查：
  (一)抗告人因傷害等案件，於民國95年4 月21日經原審法院以95
    年度易字第56號判決就不能安全駕駛動力交通工具罪部分判
    處有期徒刑6 月、公然侮辱部分判處拘役30日、恐嚇危害安
    全部分判處有期徒刑6 月、毀損部分判處有期徒刑6 月，有
    期徒刑部分應執行有期徒刑1 年4 月、拘役部分應執行拘役
    30日，均得易科罰金，緩刑5 年，緩刑期間付保護管束，於
    95年5 月29日確定。乃於緩刑期內之98年5 月9 日復故意犯
    不能安全駕駛動力交通工具罪，於98年5 月20日經臺灣基隆
    地方法院以98年度基交簡字第252 號判決判處有期徒刑3 月
    ，得易科罰金，於98年7 月9 日確定，有各該刑事判決及臺
    灣高等法院被告前案紀錄表在卷可稽，並為抗告人所自承，
    堪以認定。
  (二)再抗告人前另於91年間因不能安全駕駛動力交通工具罪，經
    台灣高雄地方法院於91年5 月16日以91年度雄交簡字第564
    號判決判處拘役59日，得易科罰金確定，有前開前案紀錄表
    在卷可憑，本次於前案中已因犯不能安全駕駛動力交通工具
    罪經原審法院判處有期徒刑6 月，仍不知警惕，而於緩刑期
    內，再犯相同之不能安全駕駛動力交通工具罪，可知抗告人
    平日有飲酒之習慣，其屢次因酒醉而犯案，均未能戒絕，其
    於前案緩刑確定後，再故意酒醉犯罪，更足見其法治觀念薄
    弱，且自身反省自制能力不足，確未能藉由前開緩刑宣告以
    達成自我警惕之效果，可認原宣告之緩刑顯難收預期效果，
    自有執行刑罰之必要，此項情形，不因抗告人之家庭經濟狀
    況而異其認定。原審因而裁定將抗告人所受上開緩刑宣告撤
    銷，核無不合。抗告意旨，請求免予撤銷緩刑宣告，指摘原
    裁定不當，並無理由，應予駁回。
據上論結，應依刑事訴訟法第412 條，裁定如主文。
中    華    民    國    98    年    10    月    30    日
                  刑事第七庭    審判長法  官  莊飛宗
                                      法  官  陳明富
                                      法  官  蔡廣昇
以上正本證明與原本無異。
本件裁定不得再抗告。
中    華    民    國    98    年    10    月    30    日
                                      書記官  曾允志


司法院資訊處製作；財團法人民間司法改革基金會備份。
